臺灣高雄地方法院刑事判決　　　　　　　96年度易字第1899號
公　訴　人　臺灣高雄地方法院檢察署檢察官
被　　　告　丙○○
　　　　　　　　　　　弄4號
　　　　　　　　　　（現於臺灣岩灣技能訓練所執行中
　　　　　　　　　　寄押於臺灣高雄第二監獄）
選任辯護人　鄭國安律師
　　　　　　吳麗珠律師
　　　　　　蘇佰陞律師
被　　　告　乙○○
上列被告因竊盜等案件，經檢察官提起公訴（96年度偵字第9439號）
，本院判決如下：
    主  文
丙○○共同攜帶凶器竊盜，累犯，處有期徒刑捌月，減為有期徒
刑肆月，如易科罰金，以新臺幣壹仟元折算壹日；又共同攜帶凶
器竊盜，未遂，累犯，處有期徒刑陸月，如易科罰金，以新臺幣
壹仟元折算壹日，減為有期徒刑參月，如易科罰金，以新臺幣壹
仟元折算壹日。扣案如附表所示之物，均沒收之。應執行有期徒
刑陸月，如易科罰金，以新臺幣壹仟元折算壹日。扣案如附表所
示之物，均沒收之。
乙○○共同攜帶凶器竊盜，處有期徒刑陸月，如易科罰金，以新
臺幣壹仟元折算壹日，減為有期徒刑參月，如易科罰金，以新臺
幣壹仟元折算壹日；又共同攜帶凶器竊盜，未遂，處有期徒刑肆
月，如易科罰金，以新臺幣壹仟元折算壹日，減為有期徒刑貳月
，如易科罰金，以新臺幣壹仟元折算壹日。扣案如附表所示之物
，均沒收之。應執行有期徒刑肆月，如易科罰金，以新臺幣壹仟
元折算壹日。扣案如附表所示之物，均沒收之。
丙○○、乙○○被訴毀損部分不受理。
    事  實
一、丙○○前因竊盜案件，經本院93年度易字第943 號判處有期
    徒刑7 月確定，甫於民國95年1 月14日執行完畢。詎仍不知
    悔改，於96年3 月18日上午3 時50分許，與乙○○共同基於
    意圖自己不法所有之犯意聯絡，在高雄市○○區○○路21巷
    13號前，由乙○○在旁把風，丙○○持客觀上足對人之生命
    、身體及安全構成威脅而具有危險性之十字扳手（未據扣案
    ），竊取張子晴所有之YD5-605 號車牌1 面得手後，將之懸
    掛於丙○○所有車牌號碼F3L-333 號重型機車上。
二、丙○○、乙○○復共同基於意圖為自己不法所有之犯意聯絡
    ，於96年3 月26日上午5 時30分許，共同攜帶客觀上足對人
    之生命、身體及安全構成威脅而具有危險性之如附表所示編
    號1 至編號6 之物，騎乘上開丙○○所有懸掛YD5-605 號車
    牌之重型機車，至高雄縣大寮鄉○○村○○路163 號前，由
    乙○○在一旁把風，丙○○則以一字板手撬破丁○○所有車
    牌號碼7853-JY 號自用小客車之右前車門玻璃，繼而拔出車
    內音響、中央空調冷氣配電盤之際，為警當場查獲，致渠等
    未能行竊得逞，並扣得如附表所示之物，而悉上情。
三、案經丁○○訴由高雄縣政府警察局鳳山分局報告臺灣高雄地
    方法院檢察署檢察官偵查起訴。
    理  由
壹、有罪部分：
一、程序部分：
    按被告以外之人於審判外之陳述，雖不符刑事訴訟法第159
    條之1 至之4 等4 條之規定，然若當事人於審判程序中同意
    作為證據，法院審酌該言詞陳述或書面陳述作成時之情況，
    認為適當者，亦得為證據；又當事人、代理人或辯護人於法
    院調查證據時，知有刑事訴訟法第159 條第1 項不得為證據
    之情形，而未於言詞辯論終結前聲明異議者，視為有前項之
    同意，同法第159 條之5 定有明文。查本件所援引之下列證
    據，或有部分屬被告以外之人於審判外陳述之性質，屬傳聞
    證據，惟經本院依法提示予以調查，檢察官及被告均明知上
    情，且對此皆未表示異議，本院審酌該等事證作成時並無違
    法之情事，又為證明本案被告犯罪所必要，應適宜為本案之
    證據。
二、實體部分：
（一）訊據被告丙○○、乙○○對於上揭犯罪事實均坦承不諱，
      核與證人即被害人張子晴、丁○○，及證人即警員郭峻源
      證述情節相符，復有扣押物品目錄表、贓物認領保管單、
      現場照片11張在卷足參，及扣案如附表所示之工具可憑，
      顯見被告2 人之前開自白與事實相符，自得為認定渠等犯
      罪之依據。是以，本件事證明確，被告2 人之犯行均堪認
      定，應依法論科。
（二）按刑法上所謂兇器，其種類並無限制，凡客觀上對於人之
      生命、身體、安全構成威脅，具有危險性者均屬之，且祇
      須行竊時攜帶此種具有危險性之兇器為已足，並不以攜帶
      之初有行兇之意圖為必要（最高法院79年度台上字第5253
      號判例意旨參照）。本件被告行竊時所攜帶之如附表編號
      1 至編號6 所示之物，均為實心鐵製材質，均據本院當庭
      勘驗無訛，有勘驗照片2 張可佐，且附表所示之一字板手
      可用撬破車門玻璃，業據被告丙○○供述在卷，客觀上對
      人之生命、身體、安全足以構成威脅，而有危險性，自均
      屬兇器之一種。次按刑法上竊盜罪既遂未遂區分之標準，
      係採權力支配說，即行為人將竊盜之客體，移入一己實力
      支配之下者為既遂，若著手於竊盜，而竊盜之客體尚未脫
      離他人之持有，或未移入一己實力支配之下者，即應成立
      竊盜未遂罪。本案被告2 人已著手撬破車牌號碼7853-JY
      號自小客車之右前車門玻璃，並拔出車內音響及中央空調
      、冷氣配電盤時，未及將前開物品搬出車外即遭警查獲，
      前開物品之電線尚連接於車內，未置入被告2 人之實力支
      配之下，顯見渠等已著手於犯罪行為之實行而不遂。核被
      告2 人所為，係犯刑法第321 條第1 項第3 款之攜帶兇器
      竊盜、同法第321 條第2 項、第1 項第3 款之攜帶兇器竊
      盜未遂罪。公訴意旨疏未慮及被告尚未竊取被害人車內之
      音響等物得手，而認被告就犯罪事實二部分，係犯刑法第
      321 條第1 項第3 款攜帶兇器竊盜既遂罪，容有誤會，惟
      此僅係犯罪狀態不同，不生變更起訴法條之問題，併予說
      明。被告2 人就犯罪事實二部分已著手於加重竊盜行為之
      實施，而未得手，為未遂犯，爰依刑法第25條第2 項後段
      規定，按既遂犯之刑度減輕其刑。又被告丙○○前因竊盜
      案件，經本院判處有期徒刑7 月確定，甫於95年1 月14日
      執行完畢，有臺灣高等法院被告前案紀錄表1 份可參，其
      於有期徒刑執行完畢後5 年內，故意再犯本件有期徒刑以
      上之罪，為累犯，應依刑法第47條第1 項之規定加重其刑
      。爰審酌被告2 人正值壯年，不思以正途獲取財物，率爾
      行竊他人之物，惟念被告犯後坦承犯行，態度尚佳，暨考
      量其犯罪動機、所竊財物價值尚屬輕微等一切情狀，量處
      如主文所示之刑，並諭知易科罰金之折算標準。再本件被
      告2 人犯罪時間均在96年4 月24日以前，依中華民國九十
      六年犯罪減刑條例第2 條第1 項第3 款、第7 條之規定，
      減其宣告刑2 分之1 ，併諭知易科罰金之折算標準及定應
      執行刑。扣案如附表所示之物，為供被告2 人為犯罪事實
      二竊盜犯行所用之物，且為被告丙○○所有，爰依刑法第
      38條第1 項第2 款之規定宣告沒收，而就上開供犯罪所用
      之物，基於共犯責任共同原理，於被告乙○○之宣告刑下
      ，併予宣告沒收；至被告2 人為犯罪事實一之犯行所持有
      之十字扳手1 支未據扣案，為免將來執行困難，爰不為沒
      收之宣告，附此敘明。
貳、不受理部分：
一、公訴意旨另以：被告丙○○、乙○○於96年3 月26日上午5
    時30分許，共同騎乘機車至高雄縣大寮鄉○○村○○路163
    號，由乙○○在旁把風，丙○○以一字板手撬破丁○○所有
    車號7853-JY 號自小客車之右前車門玻璃，繼而拔出車內音
    響、中央空調冷氣配電盤，致電線毀損而不堪使用，因認被
    告2 人涉犯刑法第354 條之毀損罪嫌。
二、按告訴乃論之罪，告訴人於第一審辯論終結前，得撤回其告
    訴；又告訴經撤回者，法院應諭知不受理之判決，並得不經
    言詞辯論為之，刑事訴訟法第238 條第1 項、第303 條第3
    款及第307 條分別定有明文。
三、本件被告因毀損案件，經檢察官提起公訴，依刑法第357 條
    之規定，須告訴乃論。茲據被害人丁○○於本院審理中具狀
    陳明業以10,000元與被告2 人達成和解並撤回告訴，有撤回
    告訴狀1 紙附卷可稽（詳本院卷第97頁）。揆諸前開說明，
    爰併諭知此部份不受理之判決。
據上論斷，應依刑事訴訟法第299 條第1 項前段、第303 條第3
款，刑法28條、第321 條第1 項第3 款、321 條第2 項、第25條
第2 項、第38條第1 項第2 款、第47條第1 項、第41條第1 項、
第51條第5 款，中華民國九十六年罪犯減刑條例第2 條第1 項第
3 款、第7 條、第9條，判決如主文。
本案經檢察官甲○○到庭執行職務。
中　　華　　民　　國　　96　　年　　12　　月　　25　　日
                  刑事第十一庭  審判長法　官  施柏宏
                                      法  官  黃宗揚
                                      法  官  黃繼瑜
以上正本證明與原本無異。
如不服本判決應於收受本判決後10日內向本院提出上訴書狀，並
應敘述具體理由，如未敘述上訴理由者，應於上訴期間屆滿後20
日內補提理由書狀於本院（均須按他造當事人之人數附繕本）「
切勿逕送上級法院」。
中　　華　　民　　國　　96　　年　　12　　月　　25　　日
                                      書記官  曾小玲
附錄本案論罪科刑法條：
中華民國刑法第321條
犯竊盜罪而有左列情形之一者，處六月以上、五年以下有期徒刑
：
一、於夜間侵入住宅或有人居住之建築物、船艦或隱匿其內而犯
之者。
二、毀越門扇、牆垣或其他安全設備而犯之者。
三、攜帶兇器而犯之者。
四、結夥三人以上而犯之者。
五、乘火災、水災或其他災害之際而犯之者。
六、在車站或埠頭而犯之者。
前項之未遂犯罰之。
附表
┌──┬──────┬───┐
│編號│ 名   稱    │ 數 量│
├──┼──────┼───┤
│ 1  │一字螺絲起子│ 貳支 │
├──┼──────┼───┤
│ 2  │十字螺絲起子│ 貳支 │
├──┼──────┼───┤
│ 3  │尖頭螺絲起子│ 壹支 │
├──┼──────┼───┤
│ 4  │勾型螺絲起子│ 壹支 │
├──┼──────┼───┤
│ 5  │10號套統板手│ 壹支 │
├──┼──────┼───┤
│ 6  │ 檳榔剪     │ 壹支 │
├──┼──────┼───┤
│ 7  │頭戴式手電筒│ 壹個 │
└──┴──────┴───┘
